【裁判字號】    97,訴,915
【裁判日期】    971223
【裁判案由】    違反槍砲彈藥刀械管制條例
【裁判全文】
臺灣屏東地方法院刑事判決               97年度訴字第915號
公  訴  人  臺灣屏東地方法院檢察署檢察官
被      告  甲○○
                      4樓
指定辯護人  本院公設辯護人乙○○
上列被告因違反槍砲彈藥刀械管制條例案件，經檢察官提起公訴
（97年度偵字第3635號），本院判決如下：
    主  文
甲○○未經許可，持有可發射子彈具有殺傷力之改造手槍，處有
期徒刑參年貳月，併科罰金新臺幣伍萬元，罰金如易服勞役，以
新臺幣壹仟元折算壹日。扣案之仿COLT廠半自動手槍經換裝土造
金屬槍管製造之有殺傷力改造手槍壹支（槍枝管制編號：000000
0000號，內含彈匣壹個）沒收。
    事  實
一、甲○○明知具有殺傷力之槍枝、子彈，係槍砲彈藥刀械管制
    條例所列管之物，非經主管機關許可不得持有，竟基於持有
    具有殺傷力之槍枝及子彈之犯意，於民國96年12月中旬某日
    ，在高雄市○○路夜市某模型店內，以新臺幣（下同）3 萬
    元之代價，購買仿COLT廠半自動手槍製造，換裝土造槍管製
    造之具殺傷力改造手槍1 支（內含彈匣1 個）及非制式子彈
    5 顆，並於翌日凌晨2 時許，持之在屏東縣萬丹鄉○○○路
    農業改良場外試射2 發後，將上開手槍1 支（內含彈匣1 個
    ）及剩餘之子彈3 顆藏放在其屏東縣萬丹鄉○○村○○路14
    55巷21號4 樓住處。嗣於97年5 月30日凌晨3 時50分許，甲
    ○○搭乘由友人陳育仁駕駛之車號P4-6719 號自小客車，於
    行經屏東縣萬丹鄉崙頂村萬大橋處時經警盤查，因甲○○神
    情慌張，且右褲袋突出，警方遂令其取出檢查，發現係改造
    手槍之滑套、彈簧、組合零件等物，復得甲○○同意後至其
    前揭住處搜索，扣得上開手槍1 支（內含彈匣1 個）及子彈
    3 顆，始悉上情。
二、案經屏東縣政府警察局屏東分局報告臺灣屏東地方法院檢察
    署檢察官偵查起訴。
    理  由
壹、證據能力部分：
    按被告以外之人於審判外之言詞或書面陳述，除法律有規定
    者外，不得作為證據，刑事訴訟法第159 條第1 項固有明文
    。惟被告以外之人於審判外之陳述，雖不符刑事訴訟法第15
    9 條之1 至第159 條之4 之規定，而經當事人於審判程序同
    意作為證據，法院審酌該言詞陳述作成時之情況，認為適當
    ，亦得為證據，當事人、代理人或辯護人於法院調查證據時
    ，知有第159 條第1 項不得為證據之情形，而未於言詞辯論
    終結前聲明異議者，視為有前項之同意，同法第159 條之5
    亦有明文。查證人即上開查獲被告之屏東縣政府警察局屏東
    分局社皮派出所巡官黃明仁出具之偵查報告，雖為被告以外
    之人於審判外之陳述，惟當事人及辯護人於本院對以之作為
    證據方法未予爭執（見本院卷第38頁），且迄至言詞辯論終
    結前亦未聲明異議，本院審酌證人陳述時之情況，核無違法
    取證或證明力顯然過低之瑕疵，認以之作為證據應屬適當，
    故依前開刑事訴訟法第159 條之5 規定，有證據能力。
貳、實體認定部分：
一、訊據被告甲○○於警詢、偵訊及本院審理中對上開犯行均坦
    承不諱，辯護人則為被告辯稱：本案符合自首之規定等語。
    經查：上開犯罪事實，有卷附之搜索扣押筆錄、扣押物品目
    錄表各1 份、照片6 張（見警卷第13至17頁、第23至25頁）
    及扣案之改造手槍1 支（內含彈匣1 個）及非制式子彈3 顆
    （該等子彈業經鑑驗試射而告滅失，詳下述）可資佐證；而
    扣案之槍、彈，經送請內政部警政署刑事警察局以性能檢驗
    法及試射法鑑定之結果，認送鑑之手槍1 支（槍枝管制編號
    ：0000000000），係改造手槍，由仿COLT廠半自動手槍製造
    之槍枝，換裝土造金屬槍管而成，擊發功能正常，可供擊發
    適用子彈，認具殺傷力，而送鑑之子彈3 顆，均係非制式子
    彈，由金屬彈殼組合直徑6.9 ±0.5mm 金屬彈頭而成，經試
    射後其中2 顆無法擊發，不具殺傷力，其中1 顆可擊發，具
    殺傷力，此有內政部警政署刑事警察局97年6 月19日刑鑑字
    第097008 6426 號槍彈鑑定書1 份附槍彈照片6 張（見屏檢
    97年度偵字第3635號卷第10至12頁）、內政部警政署刑事警
    察局97年9 月17日刑鑑字第0970127563號函1 份（見本院卷
    第23頁）附卷可稽，俱徵被告前揭不利於己之自白與事實相
    符，其犯行堪予認定，應依法論科。
二、按槍砲彈藥刀械管制條例第4 條所列之槍砲、彈藥，依該條
    例第5 條規定，非經中央主管機關許可，不得製造、販賣、
    運輸、轉讓、出租、出借、持有、寄藏或陳列。被告未經許
    可持有之上開手槍及子彈，分別係屬同條例第4 條第1 項第
    1 款所稱之手槍及同項第2 款之彈藥。核被告甲○○所為，
    係犯槍砲彈藥刀械管制條例第8 條第4 項之未經許可持有可
    發射子彈具有殺傷力之改造手槍罪、同條例第12條第4 項之
    未經許可持有子彈罪。被告同時地未經許可持有具殺傷力之
    改造手槍1 支及非制式子彈1 顆，係以一持有行為同時觸犯
    上開二罪名，為想像競合犯，應依刑法第55條之規定，從一
    重之槍砲彈藥刀械管制條例第8 條第4 項之未經許可，持有
    可發射子彈具有殺傷力之改造手槍罪處斷（最高法院74年臺
    上字第3400號判例參照）。至辯護人主張被告符合自首要件
    應予減輕其刑乙節，然查：被告係因搭乘友人車輛經警盤查
    ，因神情慌張，且右褲袋突出，經警方令其取出檢查，發現
    係改造手槍之滑套、彈簧、組合零件等物，而將被告帶回屏
    東縣政府警察局屏東分局社皮派出所偵訊後，被告始坦承本
    案犯行，並帶同警方至住處搜索而查獲之經過，有屏東縣政
    府警察局屏東分局社皮派出所巡官黃明仁出具之偵查報告1
    份在卷可佐（見警卷第2 頁），顯見於被告坦認犯行前，警
    察機關即已發覺被告涉有違反槍砲彈藥刀械管制條例之罪嫌
    ，是被告尚不符自首要件，並無邀寬減之餘地，併此敘明。
    爰審酌被告並無犯罪科刑之前科紀錄，有臺灣高等法院被告
    前案紀錄表1 份在卷可稽，其未經許可持有之具有殺傷力槍
    枝數量為1 支，非制式子彈為1 顆，數量非鉅，犯罪後坦承
    犯行，態度良好，併其智識程度、生活狀況、犯罪之動機、
    目的、手段等一切情狀，量處如主文所示之刑，並就併科罰
    金部分諭知易服勞役之折算標準。
三、扣案之仿COLT廠半自動手槍製造之槍枝，經換裝土造金屬槍
    管製造之有殺傷力改造手槍1 支（槍枝管制編號：00000000
    00，內含彈匣1 個），依槍砲彈藥刀械管制條例第8 條第4
    項規定未經許可不得持有，為違禁物，應依刑法第38條第1
    項第1 款諭知沒收。至扣案具有殺傷力之非制式子彈1 顆，
    雖依同條例第12條第4 項規定亦屬違禁物，惟業於鑑定時試
    射擊發，堪認已失殺傷力，而所餘彈殼、彈頭又非違禁物，
    自無從諭知沒收，附此敘明。
據上論斷，應依刑事訴訟法第299 條第1 項前段，槍砲彈藥刀械
管制條例第8 條第4 項、第12條第4 項、刑法第11條前段、第55
條、第42條第3 項、第38條第1 項第1 款，判決如主文。
本案經檢察官劉文賓到庭執行職務。
中    華    民    國    97    年    12    月    23    日
                  刑事第三庭  審判長法  官  吳永宋
                                    法  官  趙家光
                                    法  官  李珮妤
以上正本證明與原本無異。
如不服本判決應於收受判決後10日內向本院提出上訴書狀，並應
敘述具體理由；其未敘述上訴理由者，應於上訴期間屆滿後20日
內向本院補提理由書（均須按他造當事人之人數附繕本）「切勿
逕送上級法院」。
中    華    民    國    97    年    12    月    23    日
                                    書記官  劉淑蓉
附錄本案論罪科刑法條：
槍砲彈藥刀械管制條例第8條：
未經許可，製造、販賣或運輸鋼筆槍、瓦斯槍、麻醉槍、獵槍、
空氣槍或第4 條第1 項第1 款所定其他可發射金屬或子彈具有殺
傷力之各式槍砲者，處無期徒刑或5 年以上有期徒刑，併科新臺
幣1千萬元以下罰金。
未經許可，轉讓、出租或出借前項所列槍枝者，處5 年以上有期
徒刑，併科新臺幣1千萬元以下罰金。
意圖供自己或他人犯罪之用，而犯前二項之罪者，處無期徒刑或
7年以上有期徒刑，併科新臺幣1千萬元以下罰金。
未經許可，持有、寄藏或意圖販賣而陳列第一項所列槍枝者，處
3年以上10年以下有期徒刑，併科新臺幣7百萬元以下罰金。
第一項至第三項之未遂犯罰之。
槍砲彈藥刀械管制條例第12條：
未經許可，製造、販賣或運輸子彈者，處1 年以上7 年以下有期
徒刑，併科新臺幣5百萬元以下罰金。
未經許可，轉讓、出租或出借子彈者，處6 月以上5 年以下有期
徒刑，併科新臺幣3百萬元以下罰金。
意圖供自己或他人犯罪之用，而犯前二項之罪者，處3 年以上10
年以下有期徒刑，併科新臺幣7百萬元以下罰金。
未經許可，持有、寄藏或意圖販賣而陳列子彈者，處5 年以下有
期徒刑，併科新臺幣3百萬元以下罰金。


司法院資訊處製作；財團法人民間司法改革基金會備份。
